臺灣高等法院臺南分院民事裁定　　99年度上字第171號
上　訴　人　緯綱企業有限公司
法定代理人　林美麗
訴訟代理人　李念慈
上列上訴人因與被上訴人華楓國際有限公司等間侵權行為損害賠
償之訴事件，對於中華民國99年6月23日臺灣臺南地方法院98年
度訴字第1471號判決，提起上訴，本院裁定如下：
    主  文
上訴人對被上訴人華楓國際有限公司之上訴駁回。
該部分第二審訴訟費用由上訴人負擔。
    理  由
一、按原告或被告無訴訟能力，未由法定代理人合法代理者，法
    院應以裁定駁回之，但依其情形可以補正者，審判長應先定
    期間命其補正，民事訴訟法第249條第1項第4款定有明文。
    是依民事訴訟法第249條第1項第4款規定，原告或被告無訴
    訟能力，未由法定代理人合法代理者，法院應以裁定駁回之
    。法人為原告或被告時，應由法定代理人合法代理，此法定
    代理權為訴訟成立要件（最高法院85年台抗字第550號裁定
    參照）。
二、經查，被上訴人華楓國際有限公司於民國（下同）98年1月7
    日召開股東會議決議自98年3月1日辦理「解散清算程序」，
    並選任愛德華拉能（Zanen,Eduard Eillem）為清算人，向
    臺灣臺南地方法院呈報清算人，經臺灣臺南地方法院99年1
    月22日以98年度司字第11號呈報清算人事件准予備查在案，
    復於98年3月6日經解散登記等事實，有被上訴人華楓國際有
    限公司98年1月7日股東同意書、南院龍民映99年度司字第11
    號函、98年3月6日經授中字第09831862210號函解散登記、
    被上訴人華楓國際有限公司設立登記事項表、變更登記事項
    卡註記明確，亦經本院依職權調閱經濟部中部辦公室第0000
    0000號華楓國際有限公司之登記卷宗查核在案，則上訴人主
    張被上訴人華楓國際有限公司等有侵權行為損害賠償情事，
    自應依公司法第24條、第322條第1項但書、第8條第2項之規
    定，以其清算人為法定代理人為之，其法定代理權始無欠缺
    。因上訴人以馬克斯巴倫佈拉格為被上訴人華楓國際有限公
    司之法定代理人之法定代理權有欠缺，本院於100年6月17日
    裁定命上訴人於7日內補正被上訴人華楓國際有限公司之法
    定代理人，該裁定於100年6月9日送達，迄今已逾7日，上訴
    人仍堅持以馬克斯巴倫佈拉格為華楓國際有限公司法定代理
    人，並泛稱馬克斯巴倫佈拉格自承與上訴人間訂有「租賃契
    約」，亦多次委任律師甚而提起反訴，迄未依法補正被上訴
    人華楓國際有限公司之法定代理人，依上開規定，上訴人就
    被上訴人華楓國際有限公司部分之上訴，即非合法。又法定
    代理人有無欠缺，為法院於言詞辯論終結前依職權應審查之
    事項，本院於言詞辯論終結前發現被上訴人之法定代理人有
    所欠缺，即定期命補正，即無不合。揆諸上開說明，本件上
    訴人對華楓國際有限公司之上訴即不合法，應予駁回。
三、據上論結，依民事訴訟法第444條第1項、第95條、第78條，
    裁定如主文。
中    華    民    國   100    年    7    月    11     日
                  民事第一庭    審判長法  官    丁振昌
                                      法  官    高明發
                                      法  官    李素靖
上為正本係照原本作成。
如對本裁定抗告，須於本裁定送達後10日內向本院提出抗告狀（
須附繕本），並應繳納抗告費新台幣1千元。
中    華    民    國   100    年    7    月    11     日
                                      書記官    李良倩